【裁判字號】    89,易,579
【裁判日期】    890914
【裁判案由】    贓物
【裁判全文】
臺灣花蓮地方法院刑事判決                          八十九年度易字第五七九號
    公  訴  人  臺灣花蓮地方法院檢察署檢察官
    被      告  甲○○
右列被告因贓物案件，經檢察官提起公訴（八十九年度偵字第二一四三號），本院判
決如左：
    主  文
甲○○收受贓物，處拘役肆拾日，如易科罰金，以參佰元折算壹日；緩刑貳年。
    事  實
一、甲○○明知綽號「阿美」之不詳姓名友人，於民國八十九年五月十九日中午十二
    時許，在花蓮縣秀林鄉秀林村內某卡拉ＯＫ店前交付之ＨＡＶ－六五二號重型機
    車乙輛，係來路不明之贓物（該機車係陳正杰於八十九年三月二十七日凌晨一時
    許，在花蓮市○○路四一二巷十二號前失竊），仍予借得收受騎用，嗣於同年五
    月二十一日凌晨一時許，騎乘上開贓車途經花蓮市○○路六三三號前，為警查獲
    。
二、案經花蓮縣警察局花蓮分局報請臺灣花蓮地方法院檢察署檢察官偵查起訴。
    理  由
一、訊據被告甲○○固坦承有於前揭時、地向友人「阿美」借得系爭機車騎用等情不
    諱，惟矢口否認知贓，辯稱：伊向「阿美」借得機車使用時，並不知該機車係贓
    車云云。經查被告既不知該綽號「阿美」者之真實姓名及連絡方法，以便將來還
    車之用，復未向「阿美」索取機車行照以待查驗，均有違經驗法則。是其所為不
    知贓物而收受之辯解，自難採信。又上開機車係被害人陳正杰所失竊之機車，業
    據其於警訊時陳明失竊情節，復有贓物領據及車輛失竊資料個別查詢報表各乙紙
    附卷可稽。本件事證已臻明確，被告犯行洵堪認定，應予依法論科。
二、核被告所為，係犯刑法第三百四十九條第一項之收受贓物罪。爰審酌被告尚無前
    科，素行堪稱良好，因一時失慮收受贓物使用而觸法，使用時間甚短即遭查獲，
    所生危害尚非至鉅，暨被告之智識程度、犯罪後之態度等一切情狀，量處如主文
    所示之刑，並諭知易科罰金之折算標準，以示懲儆。末查被告前未曾受有期徒刑
    以上刑之宣告，此有台灣高等法院被告全國前案紀錄表乙紙在卷可憑，其因本案
    致罹刑章，經此科刑判決之教訓後，當知警惕而無再犯之虞，本院認對其所宣告
    之刑，以暫不執行為適當，爰併宣告緩刑二年，以啟自新。
據上論斷，應依刑事訴訟法第二百九十九條第一項前段，刑法第三百四十九條第一項
、第四十一條、第七十四條第一款，罰金罰鍰提高標準條例第一條前段、第二條，判
決如主文。
本案經檢察官李子春到庭執行職務
中      華      民      國    八  十  九    年    九    月    十  四    日
                              臺灣花蓮地方法院刑事庭
                                  法  官  張  健  河
右正本證明與原本無異。
如對本判決不服，應於送達後十日內，向本院提出上訴狀。（應抄附繕本）告訴人或
被害人如對於本判決不服者，應具備理由請求檢察官上訴，其上訴期間之計算係以檢
察官收受判決正本之日期為準。
                                   法院書記官
中      華      民      國    八  十  九    年    九    月    十  五    日
附錄本判決論罪之法律條文：刑法第三百四十九條第一項
刑法第三百四十九條：
收受贓物者，處三年以下有期徒刑、拘役或五百元以下罰金。
搬運、寄藏、故買贓物或為牙保者，處五年以下有期徒刑、拘役或科或併科一千元以
下罰金。
因贓物變得之財物，以贓物論。


司法院資訊處製作；財團法人民間司法改革基金會備份。
